臺灣彰化地方法院刑事裁定
111年度秩抗字第3號
抗  告  人  
即被移送人  張彬  



上列抗告人因違反社會秩序維護法案件，不服本院簡易庭中華民
國111年7月18日111年度秩字第44號第一審裁定，提起抗告，本
院管轄之第二審普通庭裁定如下：
    主  文
抗告駁回。
    理  由
一、原裁定意旨略以：抗告人即被移送人（下稱抗告人）張彬於
    民國111年3月5日至5月3日間，在彰化縣○○市○○里○○路0段00
    0巷0○00號，以裝設反光鏡、直射光、閃光燈之方式，藉端
    滋擾住戶，係違反社會秩序維護法第68條第2款之規定，裁
    處抗告人罰鍰新臺幣（下同）6,000元等語。
二、抗告意旨略以：抗告人在自家住處設置反光鏡是為了驅鳥，
    以及反制對面住戶「設廟」，對抗靈異怪象，抗告人多次向
    管委會表示，管委會均置之不理，抗告人並未滋擾其他住戶
    之居家安寧等語。
三、按藉端滋擾住戶、工廠、公司行號、公共場所或公眾得出入
    之場所者，處3日以下拘留或1萬2,000元以下罰鍰，社會秩
    序維護法第68條第2款定有明文。所謂「藉端滋擾」，應指
    行為人有滋擾場所之本意，以言語、行動等方式，藉特定事
    端擴大發揮，踰越該事端在一般社會大眾觀念中所容許之合
    理範圍，而擾及場所之安寧秩序，致難以維持或回復者而言
    。易言之，倘行為人因特定事端在場所之言行已踰越一般社
    會大眾觀念中容許之合理範圍，或其言語、行動對場所秩序
    之影響已達難以維持或回復者，應認有「藉端滋擾」之情事
    。
四、經查：
  ㈠抗告人雖矢口否認有何違反社會秩序維護法第68條第2款之行
    為，惟查，證人蘇大為於警詢時證稱：我係九川牧譯社區之
    社區主委，因社區內1之38號鄰居（即抗告人）在房屋外觀
    裝設閃燈光、強光燈及反光鏡，住戶經過公共走廊都會看見
    強光，長期影響附近住戶之生活安寧，且經多次勸說均未改
    善等語（見原審卷第17至22頁），證人蘇大為上開證述情節
    ，核與員警張琬捷於111年5月5日查訪其中住戶邱俊淼、江
    柏樟、曾國倫之查訪情形相符，此有查訪紀錄表各1紙在卷
    可佐（見原審卷第33至34、35至36、37至38頁），並有白天
    及夜晚之現場照片可參(見原審卷第51至68頁)。是以，抗告
    人於上開期間、地點，裝設反光鏡、直射光、閃光燈不管白
    天或夜晚，均會影響社區住戶之居住品質。再者，證人蘇大
    為於本院訊問時證稱：本社區有34戶，從我住5年來並無聽
    過有鳥害等問題，且抗告人稱對面住戶於4樓設置佛堂讓不
    特定人進入社區內住家參拜，會影響住戶安全，但經管委會
    口頭告誡後，已沒有這種情形等語(見原審卷第154頁)。職
    此，抗告人裝設直射光、閃光燈及反光鏡，並非單純驅鳥及
    對抗怪力亂神，而係干擾社區住戶之居住安寧，足認其主觀
    上確有影響該社區住戶之安寧秩序之故意，客觀上則逾越一
    般社會大眾觀念中所容許之合理方式與範圍，而達滋擾安寧
    秩序之程度，應屬社會秩序維護法所欲處罰禁止「藉端滋擾
    」住戶之行為，抗告人辯稱未藉端滋擾住戶，是為驅鳥及求
    平安云云，顯不足採。
  ㈡綜上所述，抗告人確於前揭時地，有藉端滋擾住戶之行為，
    堪以認定。從而，本院簡易庭以抗告人所為，係違反社會秩
    序維護法第68條第2款之規定，裁處抗告人罰鍰6,000元，核
    無違法或不當之處，抗告人之抗告為無理由，應予駁回。
五、依社會秩序維護法第58條、第92條，刑事訴訟法第412條，
    裁定如主文。
中　　華　　民　　國　　111 　年　　9 　　月　　23　　日
                  刑事第七庭    審判長法官  梁義順
                                法      官  徐啓惟
                                法      官  林于捷
以上正本證明與原本無異。
本件不得抗告。
中　　華　　民　　國　　111 　年　　9 　　月　　23　　日
                                書  記  官  林佩萱